【裁判字號】    98,台抗,275
【裁判日期】    980507
【裁判案由】    違反毒品危害防制條例開始再審
【裁判全文】
最高法院刑事裁定              九十八年度台抗字第二七五號
抗  告  人  甲○○
上列抗告人因違反毒品危害防制條例案件，不服台灣高等法院花
蓮分院中華民國九十八年三月十一日開始再審之裁定（九十八年
度聲再字第二號），提起抗告，本院裁定如下：
    主  文
抗告駁回。
    理  由
按受無罪或輕於相當之刑之判決，而於訴訟上或訴訟外自白，或
發見確實之新證據，足認其有應受有罪或重刑判決之犯罪事實者
，為受判決人之不利益，得聲請再審，刑事訴訟法第四百二十二
條第二款定有明文。所謂新證據，係指該項證據，事實審法院於
判決前因未經發見，不及調查斟酌，至其後始行發見者而言。本
件原裁定以抗告人甲○○被訴於民國九十六年五月十二日十八時
二十一分許共同販賣第一級毒品予不詳姓名之人部分，前經原審
法院諭知無罪確定（九十七年度上訴字第一一七號）。嗣原審法
院審理劉宗明違反毒品危害防制條例案件（九十七年度上更(一)字
第七七號）時，經查發現上開不詳姓名之人即為張庭瑋（綽號「
阿草」或「漢草」），並傳喚張庭瑋到庭結稱：伊係00000
00000號電話之使用人，於瑞穗經營資源回收廠，確有與抗
告人聯絡購買第一級毒品海洛因，而收受劉宗明交付之海洛因零
點五公克，價金新台幣三千元等情，並有南頻電信股份有限公司
函文、戶口名簿影本、資源回收廠資料及通訊監察譯文等證據在
卷足憑，而上開各項新證據，原確定判決因未經發見，且足使抗
告人受有罪判決，檢察官據以為抗告人之不利益聲請再審，因而
裁定本件開始再審，經核於法並無違誤；又刑事訴訟法第十七條
第六款所稱法官應自行迴避，不得執行職務者，係指法官曾為本
件刑事案件之告訴人、告發人、證人或鑑定人者而言。查原審法
院審理抗告人販賣第二級毒品案件（九十七年上更(一)字第八九號
），其判決書所載：「另甲○○等共同販賣毒品犯行，並非僅有
公訴人起訴部分，其餘部分本院將依職權移送檢察官另行偵辦」
等語，所告發部分並非本件聲請再審案之檢察官原起訴之犯罪事
實，而與抗告人被訴本件販賣第一級毒品部分，乃截然不同之二
案件，本件原裁定之審判長何方興、陪席法官王紋瑩、受命法官
林德盛並非上開案件之告發人，自無依法律應迴避之法官參與審
判之違法可言。抗告意旨，任憑己見，泛言指摘原裁定不當，難
認有理由，應予駁回。
據上論結，應依刑事訴訟法第四百十二條，裁定如主文。
中    華    民    國  九十八  年    五    月    七    日
                      最高法院刑事第十庭
                          審判長法官  花  滿  堂
                                法官  黃  正  興
                                法官  陳  東  誥
                                法官  林  錦  芳
                                法官  洪  昌  宏
      本件正本證明與原本無異
                                      書  記  官
中    華    民    國  九十八  年    五    月   十一   日
                                                      Ｑ


司法院資訊處製作；財團法人民間司法改革基金會備份。
